# Raúl Hernán Pinto

## raulpinto182@gmail.com

### Perfil

Psicólogo, especialista en psicología clínica infantil, del adolescente y la familia, con más de 11 años de experiencia, orientando a diferentes tipos de usuarios a través de múltiples canales de atención (presencial, chat, lineas de atención). Ha brindado acompañamiento a procesos de restablecimiento de derechos a favor de menores de edad y medidas de protección a víctimas de violencia intrafamiliar; adicionalmente ha realizado atención en situaciones de crisis, entrenamiento en habilidades de atención a otros profesionales o profesionales en formación, y ha planeado y desarrollado espacios de formación y/o capacitación en diferentes temáticas con diferentes grupos poblacionales (atención en crisis, enfoque de género, derechos sexuales y derechos reproductivos, servicios de salud amigables, prevención en consumo de SPA, proyecto de vida, entre otros). Ha trabajado con población vulnerable, principalmente niños, niñas y adolescentes que han estado bajo medidas de protección del ICBF y sistema de responsabilidad penal para adolescentes (SRPA) con problemas de comportamiento, permanencia en calle, consumo de sustancias psicoactivas y situaciones relacionadas a estas problemáticas.

## EDUCACIÓN

Especialización	2013
Especialización en Psicología Clínica de la Infancia, la Adolescencia y la Familia	
Universidad	2006 - 2010
Profesional en Psicología	

## Competencias

#### Comunicación Asertiva

Trabajo en Equipo

Atención al Usuario

## Experiencia

Ministerio de Trabajo   Profesional Especializado Subdirección de Subsidio Familiar	Ago. 2022 – Present
Asosiación Profamilia   Analista de Jóvenes	Ene. 2021 – Ene. 2022
Asosiación Profamilia   Psicólogo de Asesoría Virtual	Abr. 2020 – Dic. 2020
Municipio de Florián (S/der)   Psicólogo Comisaria de Familia	Ene. 2019 – Dic. 2019
Centro de Contacto ICBF   Agente Especializado	Ene. 2016 – Dic. 2018
Albergue Infantil Mamá Yolanda   Psicólogo	May. 2014 – Nov. 2015
Oficina de Pastoral para la Niñez y la Familia   Psicólogo	Jul. 2011 – May. 2014